【裁判字號】    97,訴,1556
【裁判日期】    970514
【裁判案由】    毒品危害防制條例
【裁判全文】
臺灣板橋地方法院刑事判決              97年度訴字第1556號
公  訴  人  臺灣板橋地方法院檢察署檢察官
被      告  甲○○
上列被告因違反毒品危害防制條例案件，經檢察官提起公訴（97
年度毒偵字第2376號），被告於本院準備程序進行中就被訴事實
為有罪之陳述，經本院合議庭裁定由受命法官獨任進行簡式審判
程序，判決如下：
    主  文
甲○○施用第一級毒品，累犯，處有期徒刑拾月。扣案之海洛因
（驗餘淨重零點零壹伍公克），沒收銷燬之；扣案包裝上開海洛
因之外包裝袋壹個，沒收之。
    事  實
一、甲○○前因施用毒品案件，經臺灣苗栗地方法院以91年度毒
    聲字第991 號裁定送觀察、勒戒後，因有繼續施用毒品之傾
    向，再經該院以92年度毒聲字第211 號裁定令入戒治處所施
    以強制戒治，嗣經該院以92年度毒聲字第782 號裁定停止戒
    治，於民國92年12月2 日停止戒治出所，至93年2 月23日交
    付保護管束期滿未經撤銷而以已執行完畢論，同時經檢察官
    提起公訴，經該院以92年度訴字第112 號判處有期徒刑9 月
    確定，於93年12月1 日縮刑期滿執行完畢。又因竊盜案件，
    經本院以95年度簡字第7363號判處有期徒刑4 月，嗣減為有
    期徒刑2 月確定，於96年8 月5 日縮刑期滿執行完畢。詎仍
    不知悔改，復基於施用第一級毒品海洛因之犯意，於上開強
    制戒治執行完畢釋放後5 年內之97年2 月21日某時，在臺北
    縣樹林市某公園廁所內，以將第一級毒品海洛因摻入水中用
    針筒施打之方式，施用第一級毒品海洛因1 次。嗣於同年月
    22日下午5 時40分許，在臺北縣板橋市○○路○ 段64號前為
    警查獲，並扣得海洛因1 包（淨重0.017 公克，取樣0.002
    公克鑑驗，驗餘淨重0.015 公克）。
二、案經臺北縣政府警察局板橋分局報請臺灣板橋地方法院檢察
    署檢察官偵查起訴。本院於準備程序進行中，被告就被訴事
    實為有罪之陳述，經告知被告簡式審判程序之旨，並聽取當
    事人之意見後，裁定進行簡式審判程序。
    理  由
一、上揭犯罪事實，業經被告甲○○於本院準備程序及審理中坦
    承不諱，並有海洛因1 包扣案可資佐證，而被告經警於97年
    2 月22日採集其尿液檢體送驗結果，呈嗎啡陽性反應，亦有
    臺北縣政府警察局板橋分局偵辦毒品危害防制條例案被移送
    人姓名及代碼對照表、臺灣檢驗科技股份有限公司97年3 月
    20日報告編號CH/2008/30184 號濫用藥物檢驗報告各1 紙在
    卷可佐，另扣案之白色粉末1 包，經送鑑定結果，淨重
    0.017 公克，取樣0.002 公克鑑驗使用，驗餘淨重0.015 公
    克，檢出海洛因成分，亦有交通部民用航空局航空醫務中心
    航藥鑑字第0971616 號毒品鑑定書1 紙在卷可佐，足認被告
    之自白與事實相符，洵堪採為認定事實之依據。事證明確，
    被告犯行已堪認定。又被告前因施用毒品案件，經臺灣苗栗
    地方法院以91年度毒聲字第991 號裁定送觀察、勒戒後，因
    有繼續施用毒品之傾向，再經該院以92年度毒聲字第211 號
    裁定令入戒治處所施以強制戒治，嗣經該院以92年度毒聲字
    第782 號裁定停止戒治，於92年12月2 日停止戒治出所，至
    93 年2月23日交付保護管束期滿未經撤銷而以已執行完畢論
    等情，復有臺灣高等法院被告前案紀錄表1 份在卷可考，被
    告於上開強制戒治執行完畢釋放後，5 年內再犯本件施用毒
    品犯行，應依法論科。
二、核被告所為，係犯毒品危害防制條例第10條第1 項之施用第
    一級毒品罪。其施用第一級毒品海洛因前後持有第一級毒品
    海洛因之低度行為，應為施用之高度行為所吸收，不另論罪
    。又被告前因施用毒品案件，經臺灣苗栗地方法院以92年度
    訴字第112 號判處有期徒刑9 月確定，於93年12月1 日縮刑
    期滿執行完畢，又因竊盜案件，經本院以95年度簡字第7363
    號判處有期徒刑4 月，嗣減為有期徒刑2 月確定，於96年8
    月5 日縮刑期滿執行完畢等情，此有臺灣高等法院被告前案
    紀錄表1 份在卷可憑，其受有期徒刑之執行完畢後，5 年以
    內故意再犯本件有期徒刑以上之罪，為累犯，應依刑法第47
    條第1 項之規定加重其刑。爰審酌被告前已因施用毒品案件
    經送觀察、勒戒及強制戒治，並經法院多次判刑在案，有臺
    灣高等法院被告前案紀錄表可參，仍不能戒除毒癮，再次漠
    視法令禁制而犯本罪，顯見其戒除毒癮之意志薄弱，惟念其
    犯後坦承犯行，態度尚佳，且施用毒品所生危害，實以自戕
    身心健康為主，對於他人生命、身體、財產等法益，尚無明
    顯而重大之實害等一切情狀，量處如主文所示之刑，以示懲
    儆。又扣案之海洛因（驗餘淨重0.015 公克），屬查獲之第
    一級毒品，不問屬於犯人與否，均應依毒品危害防制條例第
    18條第1 項前段之規定，併予宣告沒收銷燬之；另扣案包裝
    上開海洛因之外包裝袋1 個，係被告所有，供施用第一級毒
    品犯罪所用之物，業經被告供承在卷，爰依刑法第38條第1
    項第2 款之規定，併予宣告沒收之。
據上論斷，應依刑事訴訟法第273 條之1 第1 項、第299 條第1
項前段，毒品危害防制條例第10條第1 項、第18條第1 項前段，
刑法第11條、第47條第1 項、第38條第1 項第2 款，判決如主文
。
本案經檢察官陳佳宏到庭執行職務。
中    華    民    國    97    年    5     月    14    日
                      刑事第十六庭  法  官    曾淑娟
如不服本判決，應於送達後十日內向本院提出上訴狀。
上列正本證明與原本無異。
                                    書記官    謝雪紅
中    華    民    國    97    年    5     月    14    日
附錄本案論罪科刑法條：
毒品危害防制條例第10條
施用第一級毒品者，處6 月以上 5 年以下有期徒刑。
施用第二級毒品者，處3 年以下有期徒刑。


司法院資訊處製作；財團法人民間司法改革基金會備份。
